# 完工百分比法

提问人：rainy418 时间：2012-03-22 20:17:43
一、 在准则讲解中，收入和建造合同两个章节都讲了完工百分比法，二者有什么区别吗？收入那一章仅对比较简单的情况做介绍，没有介绍比较复杂的情况下的会计处理，因此如果遇到比较复杂的情况，是否应当参照建造合同里面的方法？比如，A公司提供一项服务，比如打扫一栋刚装修的大楼吧，合同标的金额 100 万，预计总成本 80 万。期末完工比例经测定为30%，实际发生成本 40 万。
那么应该如何处理： 1 、直接记收入 30 万，成本 40 万。但是这样会造成收入成本部匹配。 2 、引入工程结算和工程施工科目，分别核算结算时点的应收账款和已发生的费用，而统一按照完工比例单独确认收入和成本。
二、 工程施工——合同成本、工程施工——合同毛利、工程结算三个科目在期末应当归入报表的什么项目？

回答人：chenyiwei
劳务和建造合同的完工百分比法所遵循的基本原理是基本一致的。建造合同可以理解为主要是提供建造劳务，同时也可能包含销售货物。

回答人：chenyiwei
参考我刚才在另一帖子中的回复。将这些科目的余额相抵，净额在借方的，列报为存货；净额在贷方的，列报为预收款项。